臺灣宜蘭地方法院刑事判決　　　　　　　　　　　　　九十二年度訴字第三五二號
　　公　訴　人　臺灣宜蘭地方法院檢察署檢察官
　　被　　　告　丙○○
右列被告因毒品危害防制條例案件，經檢察官提起公訴（九十二年度偵字第二二號）
，本院判決如左：
    主  文
丙○○連續轉讓第二級毒品，處有期徒刑玖月。扣案之第二級毒品捌包（合計毛重伍
點參公克）均沒收銷燬之。
    事  實
一、丙○○前因過失致死案件，經本院判處有期徒刑七月，上訴後，經台灣高等法院
    以九十一年交上易字第一五八號駁回上訴，並諭知緩刑五年確定，現仍在緩刑期
    間內，仍不知慎行，明知第二級毒品安非他命（以下稱安非他命）不得非法持有
    、轉讓，竟基於轉讓安非他命之概括犯意，自民國九十一年六、七月間某日起至
    九十一年十二月二十二日止，於友人石文鋒先後在宜蘭縣宜蘭市○○○路四十七
    巷四弄五之一號其住處及宜蘭市歐洲歡樂城ＫＴＶ前，向其購買安非他命之際，
    將其先前在基隆市，以新台幣（下同）五百元至一千元不等之價格向年籍姓名不
    詳，綽號「阿偉」之男子所購入之安非他命，原價轉讓予石文鋒施用，前後以上
    開方式轉讓安非他命予石文鋒有三、四次。迨於九十一年十二月二十二日下午四
    時許，石文鋒將其與林哲男強盜所得之ＮＯＫＩＡ廠牌三三一０型行動電話一支
    （強盜罪嫌，另案偵辦中），在歐洲歡樂城ＫＴＶ前，以一千元之價格售予不知
    情之丙○○，甲○○取得丙○○交付之一千元後，旋再用該一千元向丙○○購買
    安非他命，丙○○即基於上述概括犯意，再以上開方式轉讓安非他命予甲○○一
    小包。嗣因丙○○於同日晚上使用上開行動電話後，經警循線於九十一年十二月
    二十八日晚間十一時十分許，在宜蘭火車站前查獲，並從甫自海洋大學搭乘火車
    返回宜蘭之丙○○隨身攜帶之霹靂包內扣得第二級毒品安非他命八包（合計毛重
    五．三公克）、毒品殘渣袋二個、注射針筒一支、安非他命吸食器二組、玻璃吸
    食器（燈泡）七個及藏放毒品之鉛筆盒一個等物，旋又在宜蘭縣宜蘭市○○○路
    四十七巷四弄五之一號其住所房間內扣得注射針筒一支及毒品分裝袋一包（內有
    分裝袋八十五個）等物。
二、案經宜蘭縣警察局羅東分局報告台灣宜蘭地方法院檢察署檢察官偵起訴。
    理  由
一、訊據被告對於其所有之安非他命均係向「阿偉」購買，以及證人甲○○多次向其
    購買毒品其乃轉向「阿偉」購買毒品之事不諱供述不諱，惟矢口否認有轉讓毒品
    之犯行，辯稱：證人石文鋒當兵放假找我吸毒並向伊購買安非他命，伊並無販賣
    毒品，乃要證人甲○○與伊各出五百元或一千元不等之金額向「阿偉」購買毒品
    ，並要「阿偉」送毒品過來，毒品係伊與石文鋒合資共買，可能是石文鋒不知道
    ，才說伊賣毒品給他云云。經查：證人石文鋒自九十一年六、七月起至九十一年
    十二月二十二日止，先後在被告前揭宜蘭市○○○路住處及宜蘭市歐洲歡樂城Ｋ
    ＴＶ前，向被告以五百元或一千元不等之價格購買一小包，每一小包約重０．一
    公克購買安非他命，而被告乃以其所有之安非他命原價轉讓給伊前後有四、五次
    等情，業據證人甲○○於警詢及偵查中證述綦詳，嗣證人甲○○於本院審理時翻
    異證稱係伊拿錢給被告向「阿偉」購買安非他命云云，惟其復證稱伊未見過「阿
    偉」該人等語，惟與被告迭次供稱證人甲○○向其購買安非他命，其因無安非他
    命乃電話連絡向「阿偉」購買，並要「阿偉」送毒品過來等語不符，蓋證人甲○○先後向被告購買安非他命之次數有四、五次之多，倘被告每次均要「阿偉」送
    安非他命過來，證人甲○○豈有可能未見過「阿偉」，況被告供稱安非他命均係
    在基隆市向「阿偉」購買，顯見「阿偉」平常係在基隆市出沒，更不可能在證人
    甲○○向被告購買安非他命之際，均剛好在宜蘭境內且隨即送安非他命，是被告
    上開辯稱係轉向「阿偉」購買云云即屬不可採。證人甲○○嗣後證稱係伊拿錢給
    被告向「阿偉」購買云云，顯係附合迴護被告之詞，並無可採。至被告另供稱其
    與證人甲○○合資向「阿偉」共買安非他命之行為，有證人乙○○在其前揭
    住處目睹，聲請傳喚證人乙○○云云，惟證人甲○○於本院審理時已明確證稱其
    認識乙○○，且其央請被告購買安非他命時，乙○○均不在場等語在卷，是證人
    乙○○既未在場目睹，顯無傳喚之必要，附此敘明。綜上，本件事證已臻明確，
    被告轉讓毒安非他命犯行洵堪認定。
二、查被告行為後，毒品危害防制條例於九十二年七月九日經總統公布修正，並自公
    布後六個月即九十三年一月九日施行，就轉讓第二級毒品部分，其法定刑雖未變
    動，惟修正後於該條例第十一條第四款規定「轉讓毒品達一定數量者，加重其刑
    至二分之一，其標準由行政院定之」，比較新舊法則以修正前之規定較有利於行
    為人，自應依修正前之規定論處。核被告所為，係犯修正前毒品危害防制條例第
    八條第二項之轉讓第二級毒品安非他命罪。其轉讓前持有第二級毒品安非他命前
    非法持有安非他命之低度行為，為其轉讓之高度行為所吸收，不另論罪。被告先
    後多次犯行，均時間緊接，犯罪構成要件相同，顯係出於概括之犯意為之，為連
    續犯，應依刑法第五十六條連續犯之規定論以一罪，並加重其刑。爰審酌被告轉
    讓第二級毒品予他人，戕害他人身心健康甚鉅，對社會所生危害，及其品行、犯
    罪之動機、目的、手段，及其本件轉讓第二級毒品之對象僅有一人，以及次數有
    四、五次之多等一切情狀，量處如主文所示之刑。
三、扣案之第二級毒品安非他命八包（合計毛重五．三公克），為被告所有，惟無積
    極證據證明係用以供本件犯罪所用之物，惟安非他命係毒品危害防制條例中所稱
    之毒品，依毒品危害防制條例第十一條第二項之規定，不得持有，屬違禁物，爰
    依同條例第十八條第一項規定，均沒收銷燬之。至扣案之毒品殘渣袋二個、注射
    針筒一支、安非他命吸食器二組、玻璃吸食器（燈泡）七個及藏放毒品之鉛筆盒
    一個，係被告用以施用毒品所用之物，扣案之注射針筒一支及毒品分裝袋一包（
    內有分裝袋八十五個）均非被告所有等情，業據被告供承在卷，爰不另諭知沒收
    ，併予敘明。
據上論斷，應依刑事訴訟法第二百九十九條第一項前段，修正前毒品危害防制條例第
八條第二項、第十八條第一項，刑法第十一條前段、第二條但書、第五十六條，判決
如主文。
本案經檢察官張鳳清到庭執行職務。
中      華      民      國      九十三      年    四    月    二十八    日
                                臺灣宜蘭地方法院刑事第三庭
                                    審判長法  官  黃  永  勝
                                          法  官  陳  嘉  年
                                          法  官  林  楨  森
右正本證明與原本無異。
如不服本判決，應於判決送達後十日內向本院提出上訴狀( 應附繕本 )。
                                          書記官  謝  佩  欣
中      華      民      國      九十三      年    四    月    二十九    日
附錄本案論罪科刑法條全文
毒品危害防制條例第八條第二項
轉讓第二級毒品者，處六月以上五年以下有期徒刑，得併科新台幣七十萬元以下罰金
。
